【裁判字號】    97,裁,5012
【裁判日期】    971113
【裁判案由】    虛報進口貨物產地
【裁判全文】
最  高  行  政  法  院  裁  定
                                      97年度裁字第5012號
上  訴  人  璽瑞股份有限公司
代  表  人  甲○○
訴訟代理人  黃進祥律師
            江順雄律師
            黃建雄律師
被 上訴 人  財政部高雄關稅局
代  表  人  乙○○
上列當事人間虛報進口貨物產地事件，上訴人對於中華民國97年
7月17日高雄高等行政法院97年度訴字第335號判決，提起上訴，
本院裁定如下：
    主  文
上訴駁回。
上訴審訴訟費用由上訴人負擔。
    理  由
一、按對於高等行政法院判決之上訴，非以其違背法令為理由，
    不得為之，行政訴訟法第242條定有明文。依同法第243條第
    1項規定，判決不適用法規或適用不當者，為違背法令；而
    判決有同條第2項所列各款情形之一者，為當然違背法令。
    又提起上訴，應以上訴狀表明上訴理由，並應添具關於上訴
    理由之必要證據，復為同法第244條第1項第4款及第2項所明
    定。準此，當事人對於高等行政法院判決提起上訴，如以高
    等行政法院判決有行政訴訟法第243條第1項規定之不適用法
    規或適用不當為理由時，其上訴狀或理由書應有具體之指摘
    ，並揭示該法規之條項或其內容；若係成文法以外之法則，
    應揭示該法則之旨趣；倘為司法院解釋或本院之判例，則應
    揭示該判解之字號或其內容；如以高等行政法院判決有行政
    訴訟法第243條第2項所列各款情形為理由時，其上訴狀或理
    由書應揭示合於該條項各款之事實。上訴狀或理由書如未依
    此項方法表明，或其所表明者與上開法條規定不合時，即難
    認為已對高等行政法院判決之違背法令有具體之指摘，其上
    訴自難認為合法。
二、本件上訴人對於高雄高等行政法院97年度訴字第335號判決
    （下稱原判決）上訴，雖以：(一)按海關緝私條例第37條第1
    項及第3項規定可知，如僅係虛報進口貨物產地，而未涉及
    逃避管制，係依「所漏進口稅額」科處罰鍰，必須並涉及逃
    避管制，始依「貨價」科處罰鍰。本件被上訴人係依海關緝
    私條例第37條第3項轉據第36條規定處以「貨價」1倍之罰鍰
    ，足見被上訴人係以上訴人虛報進口貨物產地，並涉及逃避
    管制處罰上訴人。上訴人由國外進口系爭貨物，依據前向經
    濟部標準檢驗局取得之商品驗證登錄證書上所載之商品分類
    號列為8471，而8471之貨物經濟部並未管制進口，因此，產
    地不論是否為中國大陸，均不涉及逃避管制。至於被上訴人
    認定稅則號別不是8471，而是8543，但上訴人既非為逃避管
    制而虛報進口貨物產地，則稅則號別之申報是否錯誤，顯係
    另一問題。原判決並未說明上訴人究竟有何涉及逃避管制之
    情事，自有判決不適用法規或適用不當之違法。(二)上訴人於
    原審一再主張進口報單所填載之稅則號別8471係經濟部標準
    檢驗局核給，並非上訴人自己填報，上訴人因信賴經濟部標
    準檢驗局核給之商品分類號列，自應受到信賴保護，不應受
    罰。上訴人曾向財政部基隆關稅局、臺中關稅局及被上訴人
    申報進口同樣貨物，其中向財政部臺中關稅局申報進口之貨
    物於95年12月18日遭到退運，以此為基準時點，本件上訴人
    不得再主張信賴保護之貨物應僅有96年1月3日向被上訴人申
    報進口之貨物，在此之前之其餘3批分別於95年10月23日、
    11月12日、12月17日向被上訴人申報進口之貨物，上訴人自
    仍得主張因信賴經濟部標準檢驗局核給之商品分類號列為84
    71，並無逃避管制之情事，應受保護。原判決對上訴人上開
    主張並未說明何以不足採信之理由，自有判決不備理由之違
    法等語為由。惟核其上訴狀所載內容，或係重述其在原審業
    經主張而為原判決摒棄不採之陳詞，或係就原審取捨證據、
    認定事實之職權行使事項，任加指摘違誤，或係就原審所為
    論斷或駁斥其主張之理由，泛言原判決理由不備及判決不適
    用法規或適用不當，而未具體表明原判決究竟有如何合於不
    適用法規或適用不當、或有行政訴訟法第243條第2項所列各
    款之情形，尚難認為已對原判決之如何違背法令有具體之指
    摘。依首揭規定及說明，應認其上訴為不合法，應予駁回。
三、據上論結，本件上訴為不合法。依行政訴訟法第249條第1項
    前段、第104條、民事訴訟法第95條、第78條，裁定如主文
    。
中    華    民    國    97    年    11    月    13    日
                    最高行政法院第五庭
                        審判長法官  劉  鑫  楨
                              法官  王  德  麟
                              法官  黃  淑  玲
                              法官  吳  慧  娟
                              法官  曹  瑞  卿
以  上  正  本  證  明  與  原  本  無  異
中    華    民    國    97    年    11    月    13    日
                              書記官  張  雅  琴


司法院資訊處製作；財團法人民間司法改革基金會備份。
